【裁判字號】    98,撤緩,148
【裁判日期】    980831
【裁判案由】    撤銷緩刑
【裁判全文】
臺灣桃園地方法院刑事裁定             98年度撤緩字第148號
聲  請  人  臺灣桃園地方法院檢察署檢察官
受  刑  人  甲○○
上列聲請人因受刑人犯公共危險案件，聲請撤銷其緩刑宣告（98
年度執聲字第1781號、96年度執他字第3289號），本院裁定如下
：
    主  文
甲○○之緩刑宣告撤銷。
    理  由
一、聲請意旨略以：受刑人甲○○前因違反藥事法案件，經本院
    於民國96年7 月24日以95年度簡字第292 號判決判處有期徒
    刑5 月，減為有期徒刑2 月又15日，緩刑2 年，並於96年8
    月20日確定在案，乃於緩刑期內即98年5 月20日，更犯公共
    危險案件，經本院於98年6 月26日以98年度壢交簡字第1738
    號判決判處有期徒刑3 月，並於98年7 月20日確定，認受刑
    人顯非偶蹈法網或對其所犯有所悔悟，自有執行刑罰之必要
    ，已合於刑法第75條之1 第1 項第2 款所定撤銷緩刑宣告之
    原因，爰依刑事訴訟法第476 條規定聲請撤銷緩刑宣告等語
    。
二、按就緩刑期內因故意犯他罪，而在緩刑期內受不得易科罰金
    之有期徒刑以上刑之宣告確定者，依刑法第75條第1 項第 1
    款規定，即應撤銷緩刑之宣告，法院固無裁量空間。惟如在
    緩刑期內受得易科罰金之有期徒刑、拘役或罰金之宣告確定
    者，依刑法第75條之1 第1 項第2 款規定：「受緩刑之宣告
    而有下列情形之一，足認原宣告之緩刑難收其預期效果，而
    有執行刑罰之必要者，得撤銷其宣告：…二、緩刑期內因故
    意犯他罪，而在緩刑期內受得易科罰金之有期徒刑、拘役或
    罰金之宣告確定者。」，法院則應裁量其緩刑宣告得否撤銷
    。考其立法意旨略以：關於緩刑之撤銷，現行法第75條第1
    項固已設有2 款應撤銷之原因；至得撤銷緩刑之原因，則僅
    於保安處分章內第93條第3 項與撤銷假釋合併加以規定，體
    例上不相連貫，實用上亦欠彈性，爰參酌德國及奧地利現行
    立法例增訂得撤銷緩刑之原因，其中現行關於緩刑前或緩刑
    期間故意犯他罪，而在緩刑期內受得易科罰金之有期徒刑之
    宣告者，列為應撤銷緩刑之事由，因認過於嚴苛，而排除第
    75條應撤銷緩刑之事由，移列至得撤銷緩刑事由，俾使「法
    官依被告再犯情節，而裁量是否撤銷先前緩刑之宣告」；其
    次，如有前開事由，但判決宣告拘役、罰金時，可見行為人
    仍未見悔悟，有列為得撤銷緩刑之事由，以資彈性適用，爰
    於第1 項第1 款、第2 款增訂之。故本條採用裁量撤銷主義
    ，賦予法院撤銷與否之權限，特於第1 項規定實質要件為「
    足認原宣告之緩刑難收其預期效果，而有執行刑罰之必要」
    ，供作審認之標準。上揭「得」撤銷緩刑之情形，法官應依
    職權本於合目的性之裁量，妥適審酌被告所犯前後數罪間，
    關於法益侵害之性質、再犯之原因、違反法規範之情節是否
    重大、被告主觀犯意所顯現之惡性及其反社會性等情，是否
    已使前案原為促使惡性輕微之被告或偶發犯、初犯改過自新
    而宣告之緩刑，已難收其預期之效果，而確有執行刑罰之必
    要，此與刑法第75條第1 項所定2 款要件有一具備，即毋庸
    再行審酌其他情狀，應逕予撤銷緩刑之情形不同。亦即本件
    除該條項款所列「緩刑期內因故意犯他罪，而在緩刑期內受
    得易科罰金之有期徒刑、拘役或罰金之宣告確定者」之事由
    外，尚需具備「足認原宣告之緩刑難收其預期效果，而有執
    行刑罰之必要者」之要件，方得撤銷。
三、經查，本件受刑人前因違反藥事法案件，經本院判處有期徒
    刑5 月，減為有期徒刑2 月又15日，緩刑2 年，並於96年8
    月20日確定，緩刑期間自判決確定日之96年8 月20日起算，
    其曾於緩刑期前之95年5 月21日因犯公共危險案件，經本院
    於97年10月6 日以97年壢交簡字第2858號判決判處有期徒刑
    3 月，減為有期徒刑1 月又15日，於97年11月3 日確定，甫
    於同年12月8 日易科罰金執行完畢，另經本院檢察署檢察官
    聲請撤銷緩刑，嗣經本院於97年12月5 日以97年度撤緩字第
    194 號裁定駁回；詎其復於緩刑期內之98年5 月20日更因犯
    公共危險案件，經本院於98年6 月26日以98年度壢交簡字第
    1738號判決判處有期徒刑3 月，並諭知如易科罰金，以新臺
    幣1 千元折算1 日，於98年7 月20日確定，此有上揭刑事判
    決2 件、刑事裁定1 件及臺灣高等法院被告前案紀錄表1 件
    在卷足參，則受刑人於「緩刑期內」故意犯罪，而在緩刑期
    內受得易科罰金之有期徒刑之宣告確定，應堪認定。本院審
    酌受刑人甲○○前案係因違反藥事法而遭判刑，其雖獲緩刑
    之寬典，惟其先於緩刑期前犯公共危險案件，嗣後復於緩刑
    期內再犯公共危險案件，分別均於緩刑期內受得易科罰金之
    有期徒刑之宣告確定，已如前述，足見受刑人甲○○並未因
    受到刑事追訴而有悔悟反省之意，且並非偶蹈法網，並無就
    前開緩刑宣告所隱含之期待有遵守之意願，難認其就前所犯
    前罪有所悔悟，是原宣告之緩刑既難收其預期效果，自應認
    有執行刑罰之必要。聲請人之聲請意旨經核與法要無不合，
    應予准許。
四、依刑事訴訟法第476條，裁定如主文。
中    華    民    國    98    年    8     月    31    日
                  刑事第六庭    法  官  宣玉華
以上正本證明與原本無異。
如不服本裁定，應於送達後5 日內，向本院提出抗告狀。
                                書記官  陳育萱
中    華    民    國    98    年    9     月    2     日


司法院資訊處製作；財團法人民間司法改革基金會備份。
